臺灣桃園地方法院刑事裁定
111年度單聲沒字第61號
聲  請  人  臺灣桃園地方檢察署檢察官
被      告  陳秋樺



上列聲請人因被告違反商標法案件，聲請單獨宣告沒收（110年
度聲沒字第1045號），本院裁定如下：
    主  文
聲請駁回。    
    理  由
一、聲請意旨略以：被告陳秋樺因違反商標法案件，業經臺灣桃
    園地方檢察署（下稱桃園地檢署）檢察官以108年度偵字第3
    3523號、109年度偵字第2010號為緩起訴處分確定，而扣案
    如附表一、二所示物品為違法仿冒商標商品，爰依法聲請宣
    告沒收等語。
二、按違禁物或專科沒收之物得單獨宣告沒收；侵害商標權、證
    明標章權或團體商標權之物品或文書，不問屬於犯罪行為人
    與否，沒收之，刑法第40條第2項及商標法第98條固分別定
    有明文。然若扣押物為他案證據者，不問他案日後判決結果
    如何，在他案訴訟程序終結前，自不得遽予宣告沒收。
三、經查：
　　㈠被告陳秋樺前因與同案被告陳建宏、曹芸嘉、力宥銘、陳
      柏諳共同基於販賣仿冒商標商品之接續犯意聯絡，分別於
      民國107年1月間起至107年4月26日第一次為警查獲止、10
      7年5月間起至108年1月29日第二次為警查獲止，以直播方
      式販售如附表一、二所示仿冒商標商品，經桃園地檢署檢
      察官偵查後，認被告係犯商標法第97條後段之透過網路方
      式販賣仿冒商標商品罪，以108年度偵字第33523號、109
      年度偵字第2010號為緩起訴處分確定，有該案緩起訴處分
      書及臺灣高等法院被告前案紀錄表在卷可稽。
　　㈡而扣案如附表一、二所示之物，經鑑定認屬仿冒物品等情
      ，有如附表一、二所示鑑定報告書及鑑定證明書存卷可查
      ，足認上開扣案物為侵害商標權之物品。惟桃園地檢署檢
      察官就同案被告陳建宏、曹芸嘉、力宥銘、陳柏諳等4人
      所涉違反商標法部分，另以108年度偵字第33523號、109
      年度偵字第2010號提起公訴，並以扣案如附表一、二所示
      物品為重要證據，現由本院110年度智易字第6號案件審理
      中，有該案起訴書及臺灣高等法院被告前案紀錄表附卷可
      佐，依前開說明，扣案如附表一、二所示物品既為他案證
      據，於他案審理終結前，顯不宜逕予單獨宣告沒收，本件
      聲請人聲請沒收上開扣押物，為無理由，應予駁回。
四、依刑事訴訟法第455條之36第1項前段，裁定如主文。
中　　華　　民　　國　　111 　年　　10　　月　　4 　　日
            刑事第十八庭    法　官　羅文鴻
以上正本證明與原本無異。
如不服本裁定，應於裁定送達後5 日內向本院提出抗告狀。
　　　　　　　　　　　　  　書記官　林佳穎
中　　華　　民　　國　　111 　年　　10　　月　　5 　　日
附表一【108年度偵字第33523號】：
  ㈠、於桃園市○○區○○○路00號4樓C10室所查扣物品：
編號 扣得物品 數量 商標權人  是否提告 註冊/審定號 鑑定資料  1 仿冒MK項鍊 1件 瑞士商邁可科斯國際公司  提告 00000000 瑞士商邁可科斯國際公司委託貞觀法律事務所出具鑑定報告書 （卷一第83頁)  2 仿冒CHANEL紙提袋 12件 瑞士商香奈兒股份有限公司  不提告 00000000 瑞士商香奈兒股份有限公司委託香港商薈萃商標協會有限公司出具鑑定證明書 (卷一第149頁)  3 仿冒CHANEL紙盒 8件       4 仿冒CHANEL鞋子 2雙    00000000   5 仿冒CHANEL粉餅 2件    00000000   6 仿冒CHANEL項鍊 2條    00000000   7 仿冒CHANEL手環 1件       8 仿冒CHANEL髮帶 11件    00000000   9 仿冒CHANEL髮束 69件      10 仿冒CHANEL耳環 456對    00000000  11 仿冒CHANEL髮夾 89件    00000000  12 仿冒BVLGARI手環 2件 義商台灣寶格麗股份有限公司  不提告 00000000 義商台灣寶格麗股份有限公司委託香港商薈萃商標協會有限公司出具鑑定證明書 (卷一第149頁) 13 仿冒CHANEL手鍊 2件 瑞士商香奈兒股份有限公司  不提告 00000000 瑞士商香奈兒股份有限公司委託香港商薈萃商標協會有限公司出具鑑定證明書 (卷一第149頁) 14 仿冒CARTIER手環 1件 瑞士商卡地亞國際有限公司  不提告 00000000 瑞士商卡地亞國際有限公司委託香港商薈萃商標協會有限公司出具鑑定證明書 (卷一第149頁) 15 仿冒HERMES手環 4件 法商埃爾梅斯國際  提告 00000000 法商埃爾梅斯國際委託貞觀法律事務所出具鑑定報告書 （卷一第64頁) 16 仿冒HERMES手錶 1件    00000000  17 仿冒YSL皮夾 2件 法商伊芙聖羅蘭公司  提告 00000000 法商伊芙聖羅蘭公司委託恒鼎知識產權代理有限公司出具鑑定報告書（卷一第105頁) 18 仿冒GUCCI皮包 3件 義商固喜歡固喜公司  提告 00000000 義商固喜歡固喜公司委託貞觀法律事務所出具鑑定報告書 （卷一第75頁) 19 仿冒CHANEL皮夾 1件 瑞士商香奈兒股份有限公司  不提告 00000000 瑞士商香奈兒股份有限公司委託香港商薈萃商標協會有限公司出具鑑定證明書 (卷一第149頁) 20 仿冒CHANEL皮包 1件      21 仿冒CHANEL手錶 5件    00000000  22 仿冒BURBERRY皮包 1件 英商布拜里公司  不提告 00000000 英商布拜里公司委託香港商薈萃商標協會有限公司出具鑑定證明書 (卷一第149頁) 23 仿冒LV皮包 1件 法商路易威登馬爾悌耶公司  提告 00000000 00000000 00000000 法商路易威登馬爾悌耶公司的智慧財產權副理所出具鑑定報告 (卷一第183頁) 24 仿冒LV皮夾 3件    00000000 00000000  25 仿冒LV耳環 1對    00000000 00000000  26 仿冒BVLGARI耳環 22對 義商台灣寶格麗股份有限公司  不提告 00000000 義商台灣寶格麗股份有限公司委託香港商薈萃商標協會有限公司出具鑑定證明書 (卷一第149頁) 27 仿冒GUCCI髮箍 71件 義商固喜歡固喜公司  提告 00000000 義商固喜歡固喜公司委託貞觀法律事務所出具鑑定報告書 （卷一第75頁) 28 仿冒GUCCI髮夾 9件      29 仿冒MK耳環 33對 瑞士商邁可科斯國際公司  提告 00000000 瑞士商邁可科斯國際公司委託貞觀法律事務所出具鑑定報告書 （卷一第83頁) 30 仿冒MK手環 2件    00000000  31 仿冒HERMES耳環 2對 法商埃爾梅斯國際  提告 00000000 法商埃爾梅斯國際委託貞觀法律事務所出具鑑定報告書 （卷一第64頁) 32 仿冒HERMES手環 4件      33 仿冒GUCCI耳環 4對 義商固喜歡固喜公司  提告 00000000 義商固喜歡固喜公司委託貞觀法律事務所出具鑑定報告書 （卷一第75頁) 34 仿冒GUCCI項鍊 1件    00000000  35 仿冒ADIDAS耳環 9對 德商阿迪達斯公司  不提告  德商阿迪達斯公司委託貞觀法律事務所出具鑑定報告書 （卷一第92頁) 36 仿冒YSL耳環 10對 法商伊芙聖羅蘭公司  提告 00000000 法商伊芙聖羅蘭公司委託恒鼎知識產權代理有限公司出具鑑定報告書（卷一第105頁) 37 仿冒YSL手環 1件      38 仿冒DIOR耳環 49對 法商克麗絲汀迪奧高巧股份有限公司  提告 00000000 法商克麗絲汀迪奧高巧股份有限公司委託貞觀法律事務所出具鑑定報告書 （卷一第90頁) 39 仿冒DIOR手環 2件      40 仿冒DIOR手鍊 1件    00000000  41 仿冒HELLO KITTY鑰匙圈 14件 日商三麗鷗股份有限公司  不提告 00000000 日商三麗鷗股份有限公司委託萬國法律事務所出具侵權仿冒品鑑定報告 （卷一第221頁) 
  ㈡、於桃園市○○區○○○路00號4樓C1室所查扣物品：
編號 扣得物品 數量 商標權人 是否提告 註冊/審定號 鑑定資料  1 仿冒CHANEL耳環 30對 瑞士商香奈兒股份有限公司 不提告 00000000 瑞士商香奈兒股份有限公司委託香港商薈萃商標協會有限公司出具鑑定證明書 (卷一第149頁)  2 仿冒CHANEL鞋子 5雙   00000000   3 仿冒CHANEL髮束 4件   00000000   4 仿冒CHANEL髮夾 18件      5 仿冒BVLGARI耳環 8對 義商台灣寶格麗股份有限公司 不提告 00000000 義商台灣寶格麗股份有限公司委託香港商薈萃商標協會有限公司出具鑑定證明書 (卷一第149頁)  6 仿冒HERMES耳環 2對 法商埃爾梅斯國際 提告 00000000 00000000 法商埃爾梅斯國際委託貞觀法律事務所出具鑑定報告書 （卷一第64頁)  7 仿冒LV耳環 1對 法商路易威登馬爾悌耶公司 提告 00000000 00000000 法商路易威登馬爾悌耶公司的智慧財產權副理所出具鑑定報告 (卷一第183頁)  8 仿冒GUCCI髮束 1件 義商固喜歡固喜公司 提告 00000000 義商固喜歡固喜公司委託貞觀法律事務所出具鑑定報告書 （卷一第75頁) 

附表二【109年度偵字第2010號】：
編號 扣得物品 數量 商標權人 是否提告 註冊/審定號 鑑定資料  1 仿冒MK項鍊 5條 瑞士商邁可科斯國際公司 提告 00000000 瑞士商邁可科斯國際公司委託貞觀法律事務所出具鑑定報告書 （第117頁)  2 仿冒HERMES項鍊 14條 法商埃爾梅斯國際 提告 00000000 法商埃爾梅斯國際委託貞觀法律事務所出具鑑定報告書 （第75頁)  3 仿冒GUCCI項鍊 14條 義商固喜歡固喜公司 提告 00000000 義商固喜歡固喜公司委託貞觀法律事務所出具鑑定報告書 （第93頁)  4 仿冒GUCCI戒指 15件   00000000   5 仿冒GUCCI耳環 21對   00000000   6 仿冒DIOR項鍊 3條 法商克麗絲汀迪奧高巧股份有限公司 提告 00000000 法商克麗絲汀迪奧高巧股份有限公司委託貞觀法律事務所出具鑑定報告書 （第107頁)  7 仿冒DIOR耳環 9對      8 仿冒LV戒指 34件 法商路易威登馬爾悌耶公司 提告 00000000 法商路易威登馬爾悌耶公司的智慧財產權副理所出具鑑定報告 (第169頁)  9 仿冒LV耳環 4對     10 仿冒LV項鍊 2條     11 仿冒CK項鍊 2條 美商卡文克雷恩商標信託公司 提告 00000000 美商卡文克雷恩商標信託公司委託瑞士商斯沃琪瑞表遠東股份有限公司台灣分公司出具鑑定報告（第332頁） 12 仿冒YSL耳環 3對 法商伊芙聖羅蘭公司 不提告 00000000 法商伊芙聖羅蘭公司委託恒鼎知識產權代理有限公司出具鑑定報告書（第221頁) 13 仿冒YSL項鍊 6條     14 仿冒BVLGARI項鍊 9條 義商台灣寶格麗股份有限公司 不提告 00000000 義商台灣寶格麗股份有限公司委託香港商薈萃商標協會有限公司出具鑑定證明書 (第217頁) 15 仿冒BVLGARI戒指 15件     16 仿冒BVLGARI手環 1件     17 仿冒BVLGARI耳環 9對     18 仿冒CHANEL耳環 330只 瑞士商香奈兒股份有限公司 不提告 00000000 瑞士商香奈兒股份有限公司委託香港商薈萃商標協會有限公司出具鑑定證明書 (第217頁) 19 仿冒CHANEL手環 6件     20 仿冒CHANEL項鍊 63條     21 仿冒CHANEL項鍊 4條   00000000  22 仿冒CHANEL髮箍 1件   00000000  23 仿冒CHANEL戒指 7件   00000000  24 仿冒CARTIER項鍊 54件 瑞士商卡地亞國際有限公司 不提告 00000000 瑞士商卡地亞國際有限公司委託香港商薈萃商標協會有限公司出具鑑定證明書 (第217頁) 25 仿冒CARTIER戒指 29件   00000000  26 仿冒ROLEX戒指 14件 瑞士商勞力士公司 不提告 00000000 瑞士商勞力士公司委託香港商薈萃商標協會有限公司出具鑑定證明書 (第217頁) 27 仿冒HELLO KITTY耳環 41對 日商三麗鷗股份有限公司 不提告 00000000 日商三麗鷗股份有限公司委託萬國法律事務所出具侵害商標權真仿品比對報告 （第245頁) 28 仿冒HELLO KITTY項鍊 2條